

YUDI YUDIANSAH

Alamat: Kuningan, Jawa Barat Telephone: +628988136673

Email: yudiyudiansah27@gmail.com
Website: yudi-yudiansah.qithub.io/portofolio

TENTANG SAYA

Lulusan S1 Pendidikan Teknologi Informasi dan Komunikasi dari Universitas Muhammadiyah Kuningan dengan IPK 3.80. Saya memiliki keahlian di bidang pengembangan perangkat lunak, desain grafis, serta pengeditan video. Saya berpengalaman sebagai freelance selama masa kuliah dalam pengembangan perangkat lunak berbasis web menggunakan Framework Laravel, didukung oleh kemampuan desain grafis dan pengeditan video yang mumpuni.

PENGALAMAN KERJA

Agent Inhouse Properti TAG (PT Tulus Asih Grup)

Oct 2021 - Jan 2022

- Mengelola pemasaran digital melalui Facebook Marketplace dengan membuat dan mengoptimalkan postingan untuk meningkatkan jangkauan dan menarik calon pembeli.
- Membuat materi promosi dalam bentuk pamflet digital yang menarik untuk di pasarkan melalui berbagai platform media sosial.
- Melakukan komunikasi dan follow up dengan calon pembeli untuk memberikan informasi lengkap mengenai perumahan.

Magang Posisi Web Developer (PT Inovindo Digital Media)

Oct 2022 - Jan 2023

- Merancang desain antarmuka aplikasi cuti online yang user-friendly dan responsif untuk meningkatkan pengalaman pengguna.
- Mengembangkan fitur aplikasi cuti online menggunakan framework Laravel.
- Melakukan pelaporan harian melalui aplikasi Trello untuk mendokumentasikan progres.

Asistensi Mengajar (SMK Negeri 1 Kuningan)

Feb 2023 - Mei 2023

- Menyusun Rencana Pelaksanaan Pembelajaran (RPP) dan Silabus Mata Pelajaran Simulasi dan komunikasi Digital.
- Membuat materi bahan ajar dengan memanfaatkan Website Kahoot.
- Peran aktif mengajar dalam mata pelajaran Simulasi dan Komunikasi Digital.

Freelance Nov 2021 - Sekarang

- · Video Editor.
- · Desain Grafis.
- · Web Developer.

PENDIDIKAN

SMK Muhammadiyah 2 Kuningan (Rekayasa Perangkat Lunak)

Sep 2014 - Mei 2020

- Pemrograman dan Pengembangan Aplikasi.
- Database dan Manajemen Data.

Universitas Muhammadiyah Kuningan (Pendidikan Teknologi Informasi Dan Komunikasi)

Sep 2020 - Des 2024

- · Pemrograman dan Pengembangan Aplikasi.
- Metode Pengajaran Berbasis Teknologi.

KEMAMPUAN

- Video Editor (Wondershare Filmora, CapCut)
- Desain Grafis (Corel Draw, Canva)
- · Microsoft Office
- · Web Developer